【裁判字號】    97,執消債更,8
【裁判日期】    980512
【裁判案由】    更生事件
【裁判全文】
臺灣宜蘭地方法院民事裁定           97年度執消債更字第8號
債  務  人  戊○○
債  權  人  臺灣土地銀行股份有限公司
法定代理人  蔡慶年
債  權  人  國泰世華商業銀行股份有限公司
法定代理人  乙○○
債  權  人  臺灣新光商業銀行股份有限公司
法定代理人  李增昌
債  權  人  聯邦商業銀行股份有限公司
法定代理人  甲○○
債  權  人  香港商香港上海匯豐銀行股份有限公司
法定代理人  韋力行
債  權  人  遠東國際商業銀行股份有限公司
法定代理人  洪信德
債  權  人  玉山商業銀行股份有限公司
法定代理人  丁○○
債  權  人  萬泰商業銀行股份有限公司
法定代理人  周榮生
債  權  人  台新國際商業銀行股份有限公司
法定代理人  蔡孟
債  權  人  慶豐商業銀行股份有限公司
法定代理人  潘隆振
債  權  人  大眾商業銀行股份有限公司
法定代理人  丙○○
債  權  人  勞工保險局
法定代理人  蔡吉安
上列當事人聲請消費者債務清理事件，本院裁定如下：
    主  文
債務人所提如附件一所示之更生方案應予認可。並自本裁定確定
之次月起，於每月15日給付。
債務人在未依更生條件全部履行完畢前，其生活程度應受如附件
二所示標準之限制。
    理  由
一、本件債務人提出如附件一所示之更生方案，主張自法院裁定
    認可更生方案之翌日起，每一個月為一期，共分96期，8年
    清償，第1~36期清償新台幣（下同）5,000元，第37~96期清
    償8,220元；並向各債權人按月給付每期之清償金額等語。
    前經本院函請債權人就債務人所提之更生方案，以書面確答
    是否同意，其中債權人臺灣土地銀行股份有限公司就其債權
    額115,160元（原債權總額278,607元減除債權人勞工保險局
    之債權額163,447元）部分，逾期不為確答，視為同意外，
    其餘債權人均以不同意函復。惟該視為同意更生方案之已申
    報無擔保及無優先權債權人並未過半數，且其所代表之債權
    額115,160元，亦未逾已申報無擔保及無優先權債權總額2,3
    29,054元之二分之一，無法依消費者債務清理條例第60條第
    2項規定視為債權人會議可決更生方案。
二、按債務人有薪資、執行業務所得或其他固定收入，法院認更
    生方案之條件公允者，得不經債權人會議可決，逕依債務人
    之聲請或依職權以裁定認可更生方案；法院為認可之裁定時
    ，因更生方案履行之必要，對於債務人在未依更生條件全部
    履行完畢前之生活程度，得為相當之限制，消費者債務清理
    條例第64條第1項、第62條第2項分別定有明文。
三、查本件債務人聲請更生，前經本院以97年度消債更字第52號
    民事裁定開始更生程序在案，有上開裁定在卷可參，而債務
    人確有薪資收入，亦有其任職之隆育企業有限公司薪資明細
    單在卷足憑。再觀諸債務人所提如附件一所示之更生方案，
    其清償總額合計為673,200元，雖僅為已申報無擔保及無優
    先權債權總額2,329,054元之28.90%。惟因債務人之子林峟
    辰，尚在輔仁大學就學中，仍需賴債務人與其配偶林琨玶共
    同扶養。債務人為聲請更生，僅申報自己與負擔其子三分之
    一生活費用，每月共計12,880元，尚低於依內政部公告之97
    年度臺灣省每人每月最低生活費標準9,829元計算之13,105
    元[即9,829元×（1＋1/3）＝13,105元]標準。債務人就每
    月收入17,880元扣除12,880元支出後之餘額5,000元，提出
    第1~36期，每期清償5,000元；另將其子林峟辰於民國101年
    7月畢業後，債務人免再負擔之扶養費3,220元併入計算，而
    提出第37~96期，每期清償8,220元。並願將清償期延長為八
    年。足認其有履行該更生方案之誠意，其條件核屬公允、適
    當、可行。復查，債務人無同條例第64條2項所定：「一、
    債務人於七年內曾一破產法或本條例規定受免責。二、有前
    條第1項各款情形之一者。三、無擔保及無優先權債權受償
    總額，顯低於法院裁定開始更生程序時，依清算程序所得受
    償之總額。四、無擔保及無優先權債權受償總額，低於債務
    人聲請更生前二年間，可處分所得扣除自己及依法應受其扶
    養者所必要生活費用之數額。」且無同條例第64條第2項所
    定不應逕予認可之消極事由存在，分別有本院查詢表、財產
    清單、債務人更生聲請狀所附之聲請更生前二年內之財產及
    收入狀況說明書在卷可稽。故不經債權人會議可決，予以認
    可該更生方案。另並依上開規定，就債務人在未依更生條件
    全部履行完畢前之生活程度，裁定為相當之限制，爰裁定如
    主文。
中    華    民    國    98    年    5     月    12    日
              民事庭    司法事務官 楊思誠
上為正本係照原本作成
如不服本裁定，應於裁定送達後10日內，以書狀向本院司法事務
官提出異議。
中    華    民    國    98    年    5     月    14    日
                            書  記  官  李茂榮
附件一：更生方案
┌────────────────────────────┐
│壹、更生方案內容                                        │
│1.認可裁定確定之次月起，每一月為一期，共96期。          │
│2.第1~36期，每期清償新台幣（下同）5,000元；第37~96期，每│
│  期清償8,220元。債權人分配金額如貳之分配表所示。       │
│3.債務總金額：2,329,054元                               │
│4.清償總金額：673,200元                                 │
│5.可分配金額：（1）第1~36期：180,000元（2）第37~96期：  │
│              493,200元                                 │
│6.清償比例：（1）7.72% （2）21.18%                      │
├────────────────────────────┤
│貳、更生清償分配表                                      │
├──┬──────┬─────┬──────┬─────┤
│編號│債權人      │債權金額（│（1）每期可 │（2）每期 │
│    │            │元）      │分配金額（元│可分配金額│
│    │            │          │）          │（元）    │
├──┼──────┼─────┼──────┼─────┤
│ 1  │臺灣土地銀行│115,160   │ 247        │ 406      │
│    │股份有限公司│          │            │          │
├──┼──────┼─────┼──────┼─────┤
│ 2  │國泰世華商業│57,516    │ 124        │          │
│    │銀行股份有限│          │            │ 203      │
│    │公司        │          │            │          │
├──┼──────┼─────┼──────┼─────┤
│ 3  │臺灣新光商業│37,888    │ 82         │ 134      │
│    │銀行股份有限│          │            │          │
│    │公司        │          │            │          │
├──┼──────┼─────┼──────┼─────┤
│ 4  │聯邦商業銀行│135,923   │ 292        │ 480      │
│    │股份有限公司│          │            │          │
├──┼──────┼─────┼──────┼─────┤
│ 5  │香港商香港上│108,874   │ 234        │ 384      │
│    │海匯豐銀行股│          │            │          │
│    │份有限公司  │          │            │          │
├──┼──────┼─────┼──────┼─────┤
│ 6  │遠東商業銀行│73,404    │ 158        │ 259      │
│    │股份有限公司│          │            │          │
├──┼──────┼─────┼──────┼─────┤
│ 7  │玉山商業銀行│118,689   │ 255        │ 419      │
│    │股份有限公司│          │            │          │
├──┼──────┼─────┼──────┼─────┤
│ 8  │萬泰商業銀行│369,944   │ 794        │ 1,306    │
│    │股份有限公司│          │            │          │
├──┼──────┼─────┼──────┼─────┤
│ 9  │台新國際商業│757,676   │ 1,625      │ 2,674    │
│    │銀行股份有限│          │            │          │
│    │公司        │          │            │          │
├──┼──────┼─────┼──────┼─────┤
│10  │慶豐商業銀行│223,277   │ 479        │ 788      │
│    │股份有限公司│          │            │          │
├──┼──────┼─────┼──────┼─────┤
│11  │大眾商業銀行│167,256   │ 259        │ 590      │
│    │股份有限公司│          │            │          │
├──┼──────┼─────┼──────┼─────┤
│12  │勞工保險局  │163,447   │ 351        │ 577      │
├──┼──────┼─────┼──────┼─────┤
│    │  合  計    │2,329,054 │ 5,000      │ 8,220    │
├──┴──────┴─────┴──────┴─────┤
│參、補充說明                                            │
│1.第1~36期每期可分配金額＝債權金額×清償比例÷36期（元以│
│  下四捨五入）                                          │
│2.第37~96期每期可分配金額＝債權金額×清償比例÷60期（元 │
│  以下四捨五入）                                        │
│3.債務人於履行更生方案前，應自行向各債權人詢問還款方式，│
│  並依期履行。                                          │
└────────────────────────────┘
附件二：
 債務人在未依更生條件全部履行完畢前應受下列之生活限制：
 1、不得為奢侈、浪費之行為。
 2、不得為賭博或其他投機行為。
 3、不得為金錢借貸之行為。
 4、不得為不動產之處分。
 5、不得搭乘計程車、高鐵、飛機、輪船。但因職務所需且由任
    職機關或團體支付者不在此限。
 6、不得從事國外遊學或出國旅遊等消費活動。
 7、不得投資金融商品（如股票、基金等）之相關行為。
 8、不得駕駛超過新台幣（下同）500,000元以上之車輛。但因
    營業謀生必要者，不在此限。
 9、每月日常生活支出不得逾政府公告當年度各縣市最低生活標
    準。
 10、每人每月房屋租金不得逾4,000元，每戶每月不得逾10,000
     元。
 11、除維持生計之必要外，不得購買1,000元以上之商品或服務
     。
 12、每月應製作收入支出帳目明細並保留收據或憑證，以供法院
     定期查核。


司法院資訊處製作；財團法人民間司法改革基金會備份。
